臺灣士林地方法院刑事判決　　　　　　　　95年度自字第23號
自　訴　人　甲○○
代　理　人　郭嵩山律師
　　　　　　郭玉健律師
　　　　　　郭玉瑾律師
被　　　告　乙○○
上列被告因背信等案件，經自訴人提起自訴，本院判決如下:
    主  文
乙○○為他人處理事務，意圖為自己不法之利益，而為違背其任
務之行為，致生損害於本人之財產，累犯，處有期徒刑壹年貳月
，減為有期徒刑柒月。
被訴詐欺得利部分無罪，被訴侵入住宅部分自訴不受理。
    事  實
一、乙○○曾於民國94年間因侵占案件，經臺灣嘉義地方法院以
    94年度簡上字第45號判決判處有期徒刑六月確定，迄於95年
    1 月16日易科罰金執行完畢，猶不知悔改，其明知座落臺北
    市○○區○○段1 小段624 、625 、626 、627 地號（持分
    均為十六分之一）之土地、同小段620 、621 、622 、623
    地號（持分均為四分之一）土地及其上門牌號碼為臺北市○○區○○路2 段147 號3 樓之房屋（以下簡稱系爭房地），
    均係由甲○○出資並徵得其妹戊○○之同意，而以戊○○之
    名義向本院民事執行處標購所得，並自91年12月10日借名登
    記為戊○○所有，嗣於94年2 月1 日及94年6 月3 日復先後
    將系爭房地另行借名登記為丁○○及乙○○其所有，而系爭
    房地之所有權狀均由實際所有權人甲○○保管並未遺失，詎
    乙○○為立於所有權人之地位以處分系爭房地，竟基於使公
    務員登載不實之犯意，先於94年12月8 日，在位於臺北市○○○路○ 段120 號8 樓之臺北市建成地政事務所，佯以系爭
    所有權狀遺失為由，檢具登記申請書、登記清冊及切結書等
    文件，持向臺北市建成地政事務所辦理系爭房地所有權狀補
    發事宜，致使該承辦公務員將上開不實之書狀補發事項登載
    於職務上所掌之公文書即遺失補發公告內，迨公告期滿無人
    異議，另於95年1 月12日由該承辦公務員接續於職務上所掌
    之公文書即異動索引資料上登載代表權利書狀滅失意義之「
    書狀補給」事項，並於95年1 月16日據以補發系爭房地之所
    有權狀予乙○○，足生損害於地政機關對相關業務管理之正
    確性及系爭房地所有權狀之持有人甲○○，旋意圖為自己不
    法之利益，利用其為系爭房地登記名義人之機會，未經實際
    所有權人甲○○之同意，先於95年3 月20日擅自將上開房屋
    之門鎖更換以排除實際所有權人甲○○之使用，復於95年3
    月22日將系爭房地出售予不知情之第三人吳景彬以獲取款項
    ，而為違背其任務之行為，致生損害於實際所有權人甲○○
    之財產，嗣於95年3 月23日因甲○○發覺門鎖遭更換，始查
    悉上情。
二、案經甲○○提起自訴。
    理  由
壹、程序部分：
  甲、按犯罪之被害人得提起自訴；又犯罪事實之一部提起自訴
      者，他部雖不得自訴，亦以得提起自訴論；但不得提起自
      訴部分係較重之罪，不在此限，刑事訴訟法第319 條第1
      項及第3 項分別定有明文；而刑事訴訟法上所稱之犯罪被
      害人，係指因犯罪而直接受害之人而言，即指從所訴事實
      形式上觀察如果屬實，在實體法上足認其為直接遭受損害
      之人而言，最高法院86年度臺上字第3656號判決要旨可資
      參照；又犯罪同時侵害國家社會及個人法益者，其被侵害
      之個人即得提起自訴，亦有最高法院26年度上字第2337號
      判例要旨可稽；本件自訴人甲○○自訴被告乙○○所涉各
      項犯罪，依自訴人所指訴之犯罪事實觀之，所主張係其為
      系爭房地之真正所有權人，並提出相關文書以資證明，形
      式上顯足以認定為被害人，而有關刑法第214 條之使公務
      員登載不實罪嫌部分，因上開所有權狀正本係由自訴人保
      管，則被告所為謊報遺失申請補發系爭房地所有權狀之行
      為，自足以生損害於實際持有人即自訴人，是自訴人自得
      就
      本件提起自訴。
  乙、按被告以外之人於審判外之言詞或書面陳述，除法律有規
      定者外，不得作為證據；又被告以外之人於審判外之陳述
      ，雖不符合同法第159 條之1 至第159 條之4 之規定，但
      經當事人於審判程序同意作為證據，法院審酌該言詞陳述
      或書面陳述作成時之情況，認為適當者，亦得為證據；又
      當事人、代理人或辯護人於法院調查證據時，知有第159
      條第1 項不得為證據之情形，而未於言詞辯論終結前聲明
      異議者，視為有前項之同意，刑事訴訟法第159 條第1 項
      及第159 條之5 分別定有明文。查本判決下列所引用之下
      列各項證據方法之證據能力，當事人及自訴代理人於本院
      準備程序及審判期日中均未予爭執，且迄至言詞辯論終結
      前亦未再聲明異議，本院審酌該等言詞陳述及書面陳述作
      成時之情況，並無不宜作為證據之情事，依刑事訴訟法第
      159 條之5 之規定，自得作為證據。
貳、實體部分:
  甲、有罪部分：
（一）訊據被告固不否認曾於前揭時地辦理系爭房地之所有權狀
      補發事宜，並將系爭房地出售予不知情之第三人吳景彬，
      且將上開房屋之門鎖更換等事實，惟矢口否認有何自訴意
      旨所稱之使公務員登載不實及背信犯行，辯稱：系爭房地
      係向自訴人所購得，價金均以貸款支付，並無借名登記之
      情事，且其因無法連絡自訴人始辦理所有權狀之補發事宜
      云云。經查：
   （1）被告於94年12月8 日以系爭房地所有權狀遺失為由，向
        臺北市建成地政事務所申請補發系爭房地所有權狀，迨
        公告期滿無人異議，而於95年1 月12日由承辦公務員於
        異動索引資料上登載代表權利書狀滅失意義之「書狀補
        給」事項，並由被告於95年1 月16日領取補發之所有權
        狀乙節，業經被告於本院審理中供承在卷，並有臺北市
        建成地政事務所異動索引、臺北市建成地政事務所96年
        6 月15日北市建地一字第09630856500 號函及所附之土
        地登記案卷影本在卷可稽；又系爭房地之所有權狀於被
        告辦理上開補發事宜之際確由自訴人保管，業經自訴人
        陳明在卷，且為被告所不否認，並經自訴人於本院96年
        6 月13日準備程序中提出系爭房地所有權狀之正本無訛
        ，徵諸被告於本院95年11月8 日準備程序中自承其於申
        請補發權狀之際確已知悉系爭房地之所有權狀係由自訴
        人保管而未遺失等語，是被告明知該等事實竟以遺失為
        由辦理權狀補發事宜，其所為自難謂無使公務員登載不
        實之犯意。至被告所辯無法聯絡自訴人乙情，縱係屬實
        ，亦無解於其此部分犯罪之成立。
   （2）系爭房地係由自訴人於91年11月8 日徵得證人即自訴人
        之妹戊○○之同意，由自訴人出資，而以證人戊○○之
        名義向本院民事執行處標購，並自91年12月10日借名登
        記為證人戊○○所有，嗣於94年2 月1 日另將系爭房地
        借名登記為證人丁○○所有等情，業經自訴人陳明在卷
        ，復經證人戊○○及丁○○於本院審理程序中證述在卷
        ，並有臺灣士林地方法院91年11月22日士院儀90執簡字
        第45630 號不動產權利移轉證書、臺北市建成地政事務
        所異動索引、臺北市建成地政事務所96年1 月7 日北市
        建地三字第09630097000 號函及所檢送之登記申請資料
        、登記謄本及地籍異動索引在卷可參，足認自訴人確為
        系爭房地之實際所有權人並曾將系爭房地借名登記為證
        人戊○○及丁○○所有無訛。
   （3）系爭房地自94年6 月3 日始由證人丁○○之名義登記為
        被告所有，業經自訴人陳明在卷，並有被告名義之臺北
        市建成地政事務所土地及建物所有權狀、證人丁○○及
        被告所立具之不動產賣賣合約書、臺北市建物登記謄本
        及土地登記謄本、臺北市建成地政事務所異動索引、臺
        北市建成地政事務所96年1 月7 日北市建地三字第0963
        0097000 號函及所檢送之登記申請資料、登記謄本及地
        籍異動索引附卷可稽，足見系爭房地自94年6 月3 日起
        確係登記為被告所有。而系爭房地係自訴人經由證人丙○○介紹，並經被告同意借用其名義登記為所有權人乙
        情，業經自訴人陳明在卷，且經證人丙○○於本院審理
        中證述在卷；又系爭房地曾於94年6 月7 日向彰化商業
        銀行建成分行辦理新臺幣451 萬元之抵押貸款，此有彰
        化商業銀行建成分行96年6 月23日彰建成字第0961539
        號函及所檢附之放款資料在卷可參，徵諸被告於本院95
        年9 月13日準備程序中供稱上開貸款自買賣契約簽訂後
        均由自訴人繳付等語，足見被告所稱係以貸款所得供作
        價金乙節，實有疑問；又被告於本院95年9 月13日及96
        年7 月17日準備程序中自承系爭房地未曾實際點交予其
        使用，且前開房屋之鑰匙於95年3 月20更換門鎖前均由
        自訴人持有等語，而前開房屋自登記為被告所有後之水
        電費均為自訴人所繳納，且自訴人曾於94年6 月30日支
        付案外人游金獅有關前揭房屋之拆除工程費用，亦為被
        告所不否認，並有自訴人所提供之水電費收據附於本院
        95年度訴字第629 號民事卷宗可參，且有案外人游金獅
        所立具之收據在卷可參，參以系爭房地之所有權狀、貸
        款銀行帳戶存摺及所使用之印鑑迄至96年6 月13日均由
        自訴人保管中，亦經自訴人於本院96年6 月13日準備程
        序中提出正本以供查核，且經被告辨識無誤，足見自訴
        人所稱僅為借用被告名義登記為所有權人乙事，應屬可
        採。
   （4）又被告未經自訴人之同意，先於95年3 月20日擅自將上
        開房屋之門鎖更換，復於95年3 月22日將系爭房地出售
        予不知情之第三人吳景彬等節，業經被告供明在卷，並
        有被告與第三人吳景彬所簽立之房地產買賣契約書及臺
        北市政府警察局大同分局雙連派出所95年3 月20日受理
        各類案件紀錄表附於本院95年度訴字第629 號民事卷宗
        可參；而自訴人為系爭房地之實際所有權人，且系爭房
        地僅係借名登記為被告所有，已如前述，是被告明知其
        非系爭房地之實際所有權人，竟未經實際所有權人之同
        意即擅自出售並更換門鎖，進而排除實際所有權人權利
        之行使，其所為顯係出於違背任務以圖自己不法利益之
        意思。
      綜上所述，被告上開所辯，均屬事後卸責之詞，不足採信
      。本件事證明確，被告犯行洵堪認定，應依法論科。
（二）按刑法部分條文業於94年1 月7 日修正，並自95年7 月1
      日施行，而同於95年7 月1 日施行之刑法第2 條規定，係
      關於新舊法比較適用之準據法，其本身無關行為可罰性要
      件之變更，故於95年7 月1 日前揭法律修正施行後，如有
      涉及比較新舊法之問題，即應逕依修正後刑法第2 條第1
      項規定，為「從舊從輕」之比較（最高法院95年度第8 次
      刑事庭會議決議意旨可資參照），查本件被告之上開行為
      至遲於95年3 月22日完成，是本件被告行為後，法律已有
      變更；而刑法第214 條及第342 條第1 項之法定刑分別為
      「三年以下有期徒刑、拘役或五百元以下罰金」、「五年
      以下有期徒刑、拘役或科或併科一千元以下罰金」，然被
      告行為時之刑法第33條第5 款規定罰金最低額為銀元一元
      ，且依罰金罰鍰提高標準條例第1 條之規定，將上開罰金
      之原定數額最高得提高為十倍，是被告行為時之所得科處
      之罰金刑，經折算為新臺幣後，最高額為新臺幣一萬五千
      元及三萬元，最低額為新臺幣三元；惟依95年6 月14日增
      訂公布之刑法施行法第1 條之1 規定：「中華民國九十四
      年一月七日刑法修正施行後，刑法分則編所定罰金之貨幣
      單位為新臺幣；九十四年一月七日刑法修正時，刑法分則
      編未修正之條文定有罰金者，自九十四年一月七日刑法修
      正施行後，就其所定數額提高為三十倍。但七十二年六月
      二十六日至九十四年一月七日新增或修正之條文，就其所
      定數額提高為三倍。」，且依95年7 月1 日施行之刑法第
      33 條 第5 款之規定罰金最低額為新臺幣一千元，是被告
      上開行為所得科處之罰金刑，最高額為新臺幣一萬五千及
      三萬元，最低額為新臺幣一千元，經比較修正前後規定之
      結果，應認修正後之法律並非較有利於被告，依修正後刑
      法第2 條第1 項之規定，自應適用行為時之法律即修正前
      之規定論處；又刑法第55條牽連犯之規定業經刪除，並自
      95年7 月1 日施行，故犯一罪而其方法或結果之行為犯他
      罪名者，依修正前刑法第55條後段規定，屬牽連犯，應從
      一重處斷，但依修正後刑法第55條規定，已無牽連犯可資
      適用，即應將各該犯行以數罪併合處罰，經比較修正前後
      規定之結果，應認修正後之法律並非較有利於被告，依修
      正後刑法第2 條第1 項之規定，自應適用行為時之法律即
      修正前之刑法第55條之規定論以牽連犯，是依上開事項予
      以綜合比較之結果，應認修正後之法律並非較有利於被告
      ，依修正後刑法第2 條第1 項之規定，自應整體適用行為
      時之法律即修正前刑法之規定論處。至上開刑法施行法第
      1 條之1 之規定，係在替代罰金罰鍰提高標準條例部分條
      文，且與適用罰金罰鍰提高標準條例之結果相同，對於被
      告而言並不生有利或不利之問題，僅係將貨幣單位由銀元
      改為新臺幣，並非法律變更刑度之條文，當無須就新舊法
      加以比較，應逕適用之（臺灣高等法院暨所屬法院95年法
      律座談會刑事類提案第17號研討結果參照），附此敘明。
（三）核被告上開所為，分別係犯刑法第342 條第1 項之背信罪
      及同法第214 條之使公務員登載不實罪。又刑法第335 條
      第1 項之侵占罪係以意圖為自己或第三人不法之所有，而
      擅自處分自己持有之他人所有物，即變更持有之意為不法
      所有之意，為其構成要件，最高法院41年度臺非字第57號
      著有判例可資參照；而本件自訴意旨係主張系爭房地為自
      訴人所有並登記於被告名下，未曾交付被告使用等情，則
      被告既僅係受自訴人之委託而登記為所有權人，且系爭房
      地仍為自訴人所有並占有使用，自難認被告有何持有他人
      所有物品之情事，而難以侵占罪名相繩，縱被告事後將系
      爭房地出售他人，亦僅屬違反為他人處理事務所負之義務
      ，而為一般之違背任務行為，應僅論以背信罪，是自訴意
      旨認被告上開行為另涉有刑法第335 條第1 項之侵占罪嫌
      ，尚有未洽，惟自訴意旨所指此部分犯罪事實均屬同一，
      僅為引用法條之問題，而無變更適用法條之餘地。另被告
      所為上開謊報遺失以申請補發所有權狀之行為，其目的乃
      為順利處分系爭房地以獲取利益，是其所犯上開二罪間，
      有方法目的之牽連關係，為牽連犯，應依修正前之刑法第
      55條規定從一重之背信罪處斷，自訴意旨認應分論併罰，
      亦有未洽。又繼續犯之一部行為，或牽連犯之重罪行為係
      在另一犯罪所處有期徒刑執行完畢後五年以內者，仍該當
      於累犯加重之要件，最高法院86年度臺非字第217 號判決
      要旨可資參照；又被告曾於94年間因侵占案件，經臺灣嘉
      義地方法院以94年度簡上字第45號判決判處有期徒刑六月
      確定，迄於95年1 月16日易科罰金執行完畢，此有臺灣高
      等法院被告前案紀錄表在卷可參，其前曾受有期徒刑之執
      行完畢，於五年以內故意再犯本件最重本刑為有期徒刑以
      上之罪，經比較修正前後規定之結果，不論依修正前之刑
      法第47條或修正後之刑法第47條第1 項之規定均構成累犯
      ，自無比較新舊法適用之問題，而應適用裁判時之法律即
      刑法第47條第1 項之規定論以累犯，並加重其刑。爰審酌
      被告明知系爭房地為自訴人所有，且該房地之所有權狀均
      交由自訴人保管，竟向地政機關謊報遺失以辦理權狀補發
      ，足以生損害於地政機關管理之正確性及真正權利人，復
      違背任務而將上開房地出售不知情之第三人以牟取利益，
      且於犯後猶狡詞卸責，毫無悔意，及其品行、犯罪之動機
      、目的、手段、所生危害、所得利益及犯罪後態度等一切
      情狀，量處如主文所示之刑。又被告所為本件之使公務員
      登載不實及背信犯行，其犯罪時間均係在民國96年4 月24
      日以前，且宣告刑未逾有期徒刑一年六月，應依中華民國
      96年罪犯減刑條例第2 條第1 項第3 款及第3 條第1 項第
      15款之規定，減其宣告刑二分之一，而諭知如主文第一項
      所示之減得之刑。
　乙、無罪部分:
（一）自訴意旨略以: 被告意圖為自己不法之所有，於94年間某
      日，向自訴人佯稱可將系爭房地登記於其名下，並以買賣
      方式登記，以利將來貸款之便，致自訴人誤信為真，而將
      系爭房地以買賣方式登記予被告，嗣被告將系爭房地轉售
      不知情之吳景彬，並受領部分價金，自訴人始知受騙，因
      認被告上開行為涉有刑法第339 條第2 項之詐欺得利罪嫌
      。
（二）按被告未經審判證明有罪確定前，推定其為無罪；又犯罪
      事實應依證據認定之，無證據不得認定犯罪事實；又不能
      證明被告犯罪者，應諭知無罪之判決，刑事訴訟法第154
      條第1 項、第2 項及第301 條第1 項分別定有明文。又事
      實之認定，應憑證據，如未能發現相當證據，或證據不足
      以證明，自不能以推測或擬制之方法，為裁判基礎（最高
      法院40年度臺上字第86號判例參照）。另認定犯罪事實所
      憑之證據，雖不以直接證據為限，間接證據亦包括在內；
      然而無論直接或間接證據，其為訴訟上之證明，須於通常
      一般之人不致有所懷疑，而得確信其為真實之程度者，始
      得據為有罪之認定，倘其證明尚未達到此一程度，而有合
      理之懷疑存在時，即無從為有罪之認定，亦有最高法院76
      年度臺上字第4986號判例可資參照。況刑事訴訟法第161
      條第1 項亦規定，檢察官就被告犯罪事實，應負舉證責任
      ，並指出證明之方法，是檢察官對於起訴之犯罪事實，應
      負提出證據及說服之實質舉證責任，倘其所提出之證據，
      不足為被告有罪之積極證明，或其指出證明之方法，無從
      說服法院以形成被告有罪之心證，基於無罪推定之原則，
      自應為被告無罪判決之諭知，最高法院92年度臺上字第12
      8 號著有判例可資參照，此項原則於自訴人及自訴代理人
      亦有其適用。次按，刑法第339 條第1 項詐欺罪之成立，
      以意圖為自己或第三人不法所有，以詐術使人將本人或第
      三人之物交付為要件。所謂以詐術使人交付，必須被詐欺
      人因其詐術而陷於錯誤，若其所用方法，不能認為詐術，
      亦不致使人陷於錯誤，即不構成該罪，最高法院46年臺上
      字第260 號亦著有判例足資參照。至於債務人於債之關係
      成立後，如有未依債之本旨履行民事債務之情形，在一般
      社會經驗上可能之原因甚多，縱令是出於惡意不為履行，
      苟無足以證明其在債之關係發生時，自始即具有不法所有
      意圖之積極證據，亦僅能令負民事債務不履行之責任，依
      刑事訴訟法第154 條之規定，尚不得據此債信違反之客觀
      事態，而推定債務人原有詐欺取財或詐欺得利之犯意。
（三）自訴意旨認被告乙○○此部分行為涉有刑法第339 條第2
      項之詐欺得利犯行，無非係以：前揭犯罪事實，業據自訴
      人指訴歷歷，並有案外人吳景彬與被告所簽立之房地產買
      賣契約書在卷可稽為其主要論據。訊據被告堅詞否認有何
      自訴意旨所稱之詐欺得利犯行，辯稱：其未對自訴人有何
      施詐行為等語。經查：自訴人係經由證人丙○○介紹而認
      識被告，並經被告同意借用其名義登記為所有權人乙節，
      業經證人丙○○於本院96年10月23日審理中證述在卷，且
      為自訴人所不否認，而系爭房地雖登記於被告之名下，然
      所有權狀、銀行存摺及印章均由自訴人保管，且被告亦配
      合辦理貸款事宜，所得款項亦均交由自訴人等情，亦經自
      訴人陳明在卷，核與一般交易習慣相符，自難認被告於辦
      理借名登記之際有何施用詐術之行為；又被告與案外人吳
      景彬簽立房地產買賣契約之時間為95年3 月22日，雖有卷
      附之房地產買賣契約書可稽，然系爭房屋係自94年6 月3
      日即登記為被告所有，亦有卷附之所有權狀影本可參，尚
      難僅以該事後之出售行為逕認被告於辦理借名登記之初即
      有不法所有之意圖，是其涉有自訴意旨所稱之詐欺得利犯
      行，尚屬無從證明。此外，復查無其他積極證據足認被告
      就此部分事實有何詐欺得利之犯行，依照前開之說明，自
      應就此部分為被告無罪之諭知。
　丙、不受理部分:
（一）自訴意旨略以：被告明知系爭房屋為自訴人所占有使用，
      竟於95年3 月20日，將系爭房屋之門鎖破壞強行侵入以進
      占該房屋，因認被告上開行為涉有刑法第306 條第1 項之
      侵入住宅罪嫌等語。
（二）按告訴乃論之罪，其告訴應自得為告訴之人知悉犯人之時
      起，於六個月內為之；告訴乃論之罪，已不得為告訴者，
      不得再行自訴；又不得提起自訴而提起者，應諭知不受理
      之判決，刑事訴訟法第237 條第1 項、第322 條及第334
      條分別定有明文。
（三）本件自訴人自訴被告所為之刑法第306 條第1 項之侵入住
      宅犯行，依同法第308 條第1 項之規定，乃為告訴乃論之
      罪；而自訴人就被告所涉該侵入住宅犯行係於95年10月5
      日始向本院提起自訴，亦有卷附之自訴補充(二)狀在卷可參
      ；然自訴人於自訴狀內所載被告所涉侵入住宅犯行之犯罪
      時間為95年3 月20日，而自訴人於本院96年9 月12日準備
      程序中陳稱：「（問：怎麼知道門鎖被更換了？）95年3
      月23日要去，門就打不開了。」、「（問：郭春記有發存
      證信函給被告你是否知道？）有，他當初要去寄之前有來
      問我地址，寄完之後有告訴我他已經寄了。」、「（問：
      郭春記要寄之前來向你問地址時，有無告知你為何要寄？
      ）說他的建材及工具在裡面，沒有辦法拿，因為沒有門鎖
      的鑰匙。」、「（問：郭春記無法取出物品，為何知道存
      證信函要寄給被告？）我有告訴他我的房子是借名登記給
      被告，被告有來換鎖。」等語，另證人丙○○於本院96年
      10 月23 日審理中亦證稱：「（問：甲○○叫你寫證明書
      的原因？）是被告不願意將系爭不動產登記回給自訴人。
      」、「（問：當時自訴人有無告訴你被告將系爭不動產的
      門鎖破壞並更換新鎖，且讓工人無法進入？）有提到。」
      、「（問：寫證明書的時間是否就是95年3 月28日？）是
      。」等語，觀諸卷附由自訴人所提出之案外人郭春記發送
      之存證信函及證人丙○○立具之證明書上所載日期，分別
      為95 年4月1 日及95年3 月28日，足見自訴人於95年4 月
      1 日前即已知悉被告所為上開侵入住宅行為；參以卷附收
      狀日期為95年4 月25日之由自訴人撰寫自訴狀之內容，業
      已敘及此部分犯罪事實，顯見自訴人主張迄至95年9 月13
      日始知悉該等事實，顯不足採，是自訴人迄至95年10月5
      日始就被告所涉該侵入住宅犯行向本院提起自訴，顯已逾
      六個月之告訴期間，揆諸前揭之說明，自不得再行自訴，
      爰就此部分應為不受理之諭知。
據上論斷，應依刑事訴訟法第343 條、第299 條第1 項前段、第
301 條第1 項、第334 條，刑法第2 條第1 項、第342 條第1 項
、第21 4條、第47條第1 項，修正前刑法第55條，刑法施行法第
1 條之1 ，中華民國96年罪犯減刑條例第2 條第1 項第3 款、第
7 條，判決如主文。
中　　華　　民　　國　　96　　年　　12　　月　　21　　日
                  刑事第五庭審判長法  官  李育仁
                                  法  官  黃潔茹
                                  法  官  黃雅君
以上正本證明與原本無異。
如不服本判決，應於收受送達後10日內，向本院提出上訴書狀，
其未敘述上訴之理由者並得於提起上訴後20日內向本院補提理由
書（均須按他造當事人之人數附繕本）。
                                  書記官  彭莉婷
中　　華　　民　　國　　96　　年　　12　　月　　28　　日
附錄本案論罪科刑法條：
中華民國刑法第214條
（使公務員登載不實罪）
明知為不實之事項，而使公務員登載於職務上所掌之公文書，足
以生損害於公眾或他人者，處3 年以下有期徒刑、拘役或5 百元
以下罰金。
中華民國刑法第342條第1 項
（背信罪）
為他人處理事務，意圖為自己或第三人不法之利益，或損害本人
之利益，而為違背其任務之行為，致生損害於本人之財產或其他
利益者，處5 年以下有期徒刑、拘役或科或併科1 千元以下罰金
。
